【裁判字號】    97,易,3663
【裁判日期】    971022
【裁判案由】    竊盜
【裁判全文】
臺灣臺中地方法院刑事判決              97年度易字第3663號
公  訴  人  臺灣臺中地方法院檢察署檢察官
被      告  丁○○
上列被告因竊盜案件，經檢察官提起公訴（97年度偵字第19253
號）及移送併辦(97年度偵字第20261號)，本院判決如下：
    主    文
丁○○犯竊盜罪，共玖罪，均累犯，各處有期徒刑肆月。又犯車
站竊盜罪，累犯，處有期徒刑捌月。應執行有期徒刑參年。
    犯罪事實及理由
一、丁○○曾犯多件竊盜罪，最近一次於民國95年間，經臺灣臺
    中地方法院判處有期徒刑1年3月確定，於96年2月1日縮刑期
    滿執行完畢。詎其猶不知悔改，復意圖為自己不法之所有，
    於附表所示時間、地點，徒手竊取如附表所示行動電話10支
    。得手後，除附表編號8之行動電話留供己用外，其餘於如
    附表所示販售時間，以新臺幣（下同）600元至4900元不等
    之價格，於如附表所示販售地點出售得利。嗣乙○○等人發
    覺行動電話遭竊，向警報案，經警在如附表所示之仲冠通訊
    行執行查贓勤務時，發現丁○○可疑，乃於97年8月14日晚
    上6時40分許，在臺中市○○區○○街15巷9號7樓之15處，
    持搜索票搜索查獲，並當場在丁○○身上扣得附表編號8之
    行動電話1支。
二、本案檢察官、被告並未就卷內證據資料之證據能力有所爭執
    ，且迄於言詞辯論終結前，均未主張有刑事訴訟法第一百五
    十九條第一項不得為證據之情形，是應認已同意卷內證據均
    得作為證據，且經本院審酌後，認無不適當之情形，應認本
    案調查之卷內證據均有證據能力，合先敘明。
三、前揭犯罪事實，業據被告丁○○坦承不諱，核與證人即被害
    人乙○○、壬○○、己○○、辛○○、戊○○、甲○○、丙
    ○○、庚○○及證人即通訊行人員吳鎮武、陳麗雅、蕭泰霖
    、顏素卿等於警詢證述相符。此外，並有贓物認領保管單1
    紙、中古手機買賣同意書3張、中古手機買賣買入登記表3頁
    及讓渡書3張附卷可稽，事證明確，被告犯行堪以認定。
四、核被告就附表編號5所為，係犯刑法第321條第1項第6款在車
    站犯竊盜罪；就附表編號1至4、6至10部分，係犯刑法第320
    條第1項竊盜罪。被告所犯前揭各罪，犯意個別，行為互異
    ，應予分論併罰。公訴人移送併辦部分即97年度偵字第2026
    1號，與起訴部分係同一事實，本院自應一併審理。被告有
    前揭所示前案執行完畢之情形，此有臺灣高等法院被告前案
    紀錄表1紙在卷可徵，其於前案有期徒刑執行完畢後5年內故
    意再犯本案有期徒刑以上之各罪，為累犯，均依法加重其刑
    。爰審酌被告坦承犯行，所竊財物價值非鉅，惟其曾因多次
    竊盜案件經刑之執行後，仍不知悔悟，旋又再犯，無從輕縱
    ，另對被害人所造成損害之情節尚無於量刑為區別之必要等
    一切情狀，分別量處如主文所示之刑。又被告犯罪之時間固
    相緊接，惟行竊地點遍布台中、彰化各地，被害人亦有不同
    ，審酌其各個犯罪對法益侵害之加重效應、罪數反映被告人
    格特性及社會對此類竊盜犯罪處罰之期待等，認無從於定刑
    時為較有利被告之考量，而定其應執行之刑。
據上論斷，依刑事訴訟法第299條第1項，刑法第320條第1項、第
321條第1項第6款、第47條第1項、第51條第5款，刑法施行法第1
條之1，判決如主文。
中    華    民    國    97    年    10  月    22    日
              刑事第17庭      法  官  郭書豪
以上正本證明與原本無異。
如不服本判決，應於收受送達後10日內向本院提出上訴書狀（應
敘述具體理由並附繕本）。
上訴書如未敘述理由，應於上訴期間屆滿後20日內補提理由書於
本院。
中    華    民    國    97    年    10  月    22    日
                              書記官  陳美虹
附錄：本案論罪科刑法條全文
中華民國刑法第320條
（普通竊盜罪、竊佔罪）
意圖為自己或第三人不法之所有，而竊取他人之動產者，為竊盜
罪，處 5 年以下有期徒刑、拘役或 5 百元以下罰金。
意圖為自己或第三人不法之利益，而竊佔他人之不動產者，依前
項之規定
處斷。
前二項之未遂犯罰之。
中華民國刑法第321條
（加重竊盜罪）
犯竊盜罪而有左列情形之一者，處 6 月以上、 5 年以下有期徒
刑：
一  於夜間侵入住宅或有人居住之建築物、船艦或隱匿其內而犯
之者。
二  毀越門扇、牆垣或其他安全設備而犯之者。
三  攜帶兇器而犯之者。
四  結夥三人以上而犯之者。
五  乘火災、水災或其他災害之際而犯之者。
六  在車站或埠頭而犯之者。
前項之未遂犯罰之。


司法院資訊處製作；財團法人民間司法改革基金會備份。
